---
title: "Lab 02 - Plastic waste"
author: "Malaurie Audet"
date: "22 septembre 2025"
output: github_document
---

## Chargement des packages et des données

```{r load-packages, message=FALSE}
library(tidyverse) 
```

```{r load-data, message=FALSE}
plastic_waste <- read_csv("data/plastic-waste.csv")
```

Commençons par filtrer les données pour retirer le point représenté par Trinité et Tobago (TTO) qui est un outlier.

```{r filter-data, message=FALSE}
plastic_waste <- plastic_waste %>%
  filter(plastic_waste_per_cap < 3.5)
```


## Exercices

### Exercise 1

```{r plastic-waste-continent}
ggplot(data = plastic_waste, aes(x = plastic_waste_per_cap)) +
  geom_histogram(binwidth = 0.2)+
  facet_grid(.~continent)
plastic_waste <- plastic_waste %>%
  filter(plastic_waste_per_cap < 3.5)

```
 
 On peut dire que l'Afrique et l'Asie ont un plus faible taux de déchets plastiques par habitants, qui ce situe majoritairement entre 0 et 0,1. L'Europe, l'Amérique du Nord et l'Océanie ont plutot des taux entre 0,125 et 0,25. L'Amérique du Sud à aussi un taux entre 0,125 et 0,25, cependant, il y en a beaucoup moins. 
 
### Exercise 2

```{r plastic-waste-density}
ggplot(data = plastic_waste, aes(x = plastic_waste_per_cap,fill=continent)) +
  geom_density(alpha=0.4)
```

Le reglage de la couleur est dans aes() puisque les paramètres doivent être associé à des données, par example, les données de chaque continents ont été associé à une certaines couleurs. Dans le cas d'alpha, ceci contrôle la transparence de tout les continents,ça ne doit, donc pas être liéé au données.

### Exercise 3

Boxplot:

```{r plastic-waste-boxplot}
ggplot(data = plastic_waste, aes(y = plastic_waste_per_cap,x=continent)) +
  geom_boxplot()
```

Violin plot:

```{r plastic-waste-violin}
ggplot(data = plastic_waste, aes(y = plastic_waste_per_cap,x=continent)) +
  geom_violin()
```

Les violin plots donnent une meilleure représentation de données grâce aux différentes épaisseurs tout au long du violon. Les boxplot montrés plutôt où la majorité se situe, mais moins précisément. 

### Exercise 4


```{r plastic-waste-mismanaged}
ggplot(data = plastic_waste, aes(x = plastic_waste_per_cap,y=mismanaged_plastic_waste_per_cap,color=continent)) +
  geom_point()
```

Réponse à la question...

### Exercise 5


```{r plastic-waste-population-total}
ggplot(data = plastic_waste, aes(x = plastic_waste_per_cap,y=total_pop)) +
  geom_point()
```

```{r plastic-waste-population-coastal}
ggplot(data = plastic_waste, aes(x = plastic_waste_per_cap,y=coastal_pop)) +
  geom_point()
```

Réponse à la question...

## Conclusion

Recréez la visualisation:

```{r recreate-viz}
plastic_waste_coastal <- plastic_waste %>% 
  mutate(coastal_pop_prop = coastal_pop / total_pop) %>%
  filter(plastic_waste_per_cap < 3)
ggplot(data = plastic_waste, aes(x = plastic_waste_per_cap,y=coastal_pop,color=continent)) +
  geom_point()
  labs(title="Quantité de déchets plastiques vs Proportion de la population côtière",continent="Continent",x="Proportion de la population côtière(Coastal/total population)",y="Nombre de déchets plastiques par habitant",subtitle="Selon le continent")
```
